【裁判字號】    98,易緝,106
【裁判日期】    981231
【裁判案由】    竊盜
【裁判全文】
臺灣桃園地方法院刑事判決             98年度易緝字第106號
公  訴  人  臺灣桃園地方法院檢察署檢察官
被      告  甲○○
上列被告因竊盜案件，經臺灣板橋地方法院檢察署檢察官聲請簡
易判決處刑（92年度偵緝字第137 號），經臺灣板橋地方法院認
不宜以簡易判決處刑，改依通常程序審理（92年度易字第1768號
）並移轉管轄，本院裁定改依簡式審判程序，判決如下：
    主  文
甲○○共同竊盜，處有期徒刑捌月。
    事  實
一、甲○○、翁淑惠（業於民國89年4 月14日死亡，經臺灣板橋
    地方法院檢察署檢察官為不起訴處分）、張耀強（另經臺灣
    板橋地方法院檢察署檢察官為不起訴處分）係朋友關係，於
    87年10月22日17時許，因張耀強欲向乙○○購買珠寶一批，
    而由乙○○攜帶價值約新臺幣（下同）70萬元之珠寶一批，
    至臺北縣中和市○○路10巷32號之3 張耀強住處，乙○○因
    暫時性腦缺血，突然感覺暈眩，張耀強遂商請甲○○、翁淑
    惠將乙○○送至三軍總醫院診治，甲○○、翁淑惠二人竟基
    於意圖為自己不法所有之犯意聯絡，於當日19時19分許，在
    前開醫院內趁乙○○頭部暈眩等候看診之際，由甲○○以腳
    將乙○○隨身所攜內放有上開珠寶之黑色皮包踢離乙○○所
    坐位置，而竊取乙○○之珠寶，得手後交由翁淑惠取走，嗣
    經乙○○發覺所攜帶之包包遺失，報警處理，經警調閱三軍
    總醫院之監視錄影帶後，查悉上情。
二、案經乙○○訴請臺北縣政府警察局新店分局報請臺灣板橋地
    方法院檢察署檢察官聲請簡易判決處刑，經臺灣板橋地方法
    院移轉管轄。
    理  由
一、程序事項：
  (一)按檢察官聲請以簡易判決處刑之案件，經法院認為有刑事訴
    訟法第451 條之1 第4 項但書之情形者，應適用通常程序審
    判之，同法第452 條定有明文。經查，本件被告甲○○被訴
    竊盜乙案，經臺灣板橋地方法院認有刑事訴訟法第451 條之
    1 第4 項但書第3 款之情形，不宜以簡易判決處刑，爰依同
    法第452 條之規定，改用通常程序審判之。
  (二)本件被告所犯係死刑、無期徒刑、最輕本刑為3 年以上有期
    徒刑以外之罪，其於準備程序中就被訴事實為有罪之陳述，
    經本院告知簡式審判程序之旨，並聽取公訴人及被告之意見
    後，本院認為適宜而裁定進行簡式審判程序，合先敘明。
二、訊據被告於本院審理時對於上揭犯罪事實坦白承認，並與證
    人乙○○、張耀強於警詢及證人乙○○、張耀強、周臺鳳、
    周雙福於檢察官訊問時所證述之情節一致，復有三軍總醫院
    檢驗報告、三軍總醫院急診護理評估表、三軍總醫院急診病
    歷、出貨單、勘驗筆錄、三軍總醫院函各1 份附卷可稽（見
    88年度偵字第14665 號卷第18頁至第24頁、89年度偵緝字第
    42號卷第70頁背面、第79頁），是認被告上開任意性自白，
    核與事實相符，堪以採信。本件事證已經明確，被告上揭犯
    行足可認定，應依法論科。
三、論罪科刑：
  (一)按被告行為後，刑法於94年2 月2 日修正公布，95年7 月1
    日施行，修正後刑法第2 條第1 項規定：「行為後法律有變
    更者，適用行為時之法律。但行為後之法律有利於行為人者
    ，適用最有利於行為人之法律」，係規範行為後法律變更所
    生新舊法律比較適用之準據法，於新法施行後，應適用修正
    後刑法第2 條第1 項之規定，為「從舊從輕」之比較（此條
    項規定，僅係新、舊法之比較適用之宣示性指導原則，並非
    實體刑罰法律，自不生行為後法律變更之比較適用問題）。
    且比較時應就罪刑有關之共犯、未遂犯、想像競合犯、牽連
    犯、連續犯、結合犯，以及累犯加重、自首減輕暨其他法定
    加減原因（如身分加減）與加減例等一切情形，綜其全部罪
    刑之結果而為比較（最高法院95年第8 次刑事庭會議決議參
    照）。經查：
    1.刑法第28條原規定：「2 人以上共同『實施』犯罪之行為
      者，皆為共同正犯。」新法修正為：「2 人以上共同『實
      行』犯罪之行為者，皆為共同正犯。」將舊法之「實施」
      修正為「實行」。原「實施」之概念，包含陰謀、預備、
      著手及實行等階段之行為，修正後僅共同實行犯罪行為始
      成立共同正犯。是新法共同正犯之範圍已有限縮，排除陰
      謀犯、預備犯之共同正犯，新舊法就共同正犯之範圍既因
      此而有變動，自屬犯罪後法律有變更，而非僅屬純文字修
      正，應有新舊法比較適用之問題，惟就本件已著手實行之
      犯罪形態並無影響，經比較結果，被告行為後之法律並未
      有利於被告，仍應適用行為時之法律即舊法論處。
    2.刑法施行法增訂第1 條之1 規定「中華民國94年1 月7 日
      刑法修正施行後，刑法分則編所定罰金之貨幣單位為新臺
      幣。94年1 月7 日刑法修正時，刑法分則編未修正之條文
      定有罰金者，自94年1 月7 日刑法修正施行後，就其所定
      數額提高為30倍。但72年6 月26日至94年1 月7 日新增或
      修正之條文，就其所定數額提高為3 倍」，則刑法第320
      條規定之罰金部分，應認亦隨同修正。因罰金罰鍰提高標
      準條例已廢止，且刑法施行法第1 條之1 僅係規範如何將
      刑法分則罰金刑之單位由「銀元」轉換為「新臺幣」，未
      就各該分則之實際內涵加以變更，故就修正之罰金刑最高
      度部分，不生新舊法比較問題而應直接適用裁判時法。惟
      因修正後刑法第33條第5 款已將罰金刑科處1 元以上調整
      為新臺幣1 千元以上，以百元計算之，經比較修正前後規
      定之罰金刑，就修正之罰金刑最低度部分，行為時法較有
      利於被告。
    3.經綜合適用修正前、後之罪、刑相關規定予以比較，修正
      後之規定顯非較修正前之規定對被告有利，因之，依現行
      即修正後刑法第2 條第1 項前段規定，此部分自應整體適
      用修正前刑法之有關規定，合先敘明。
  (二)核被告所為，係犯刑法第320 條第1 項之竊盜罪。爰審酌被
    告被告年輕力壯，不思以己力賺錢，竊取他人財物，造成他
    人財物受損，行為嚴重危害社會治安，惟念其犯罪後於本院
    審理時坦承犯行，尚有悔意等一切情狀，量處如主文所示之
    刑，以示懲儆。
  (三)末按「本條例施行前，經通緝而未於中華民國96年12月31日
    以前自動歸案接受偵查、審判或執行者，不得依本條例減刑
    」，中華民國九十六年罪犯減刑條例第5 條定有明文。經查
    ，本件被告在本院審理中，經本院於中華民國九十六年罪犯
    減刑條例施行前（96年7 月16日施行）之92年11月28日，以
    92年桃院祺刑明緝字第891 號發布通緝，而於98年12月22日
    即減刑條例施行後經緝獲到案等情，有上開通緝書、撤銷通
    緝書附卷可考，是本件被告犯罪行為時間雖在96年4 月24日
    之前，然被告並無於96年12月31日前自動歸案接受偵查，揆
    諸上開規定，自不得受減刑之寬典，附此敘明。
據上論斷，應依刑事訴訟法第451 條之1 第4 項但書第3 款、第
452 條、第273 條之1 第1 項、第299 條第1 項前段，修正後刑
法第2 條第1 項前段、修正前刑法第28條、刑法第320 條第1項
，刑法施行法第1 條之1 第1 項、第2 項前段，判決如主文。
本案經檢察官洪敏超到庭執行職務。
中    華    民    國    98    年    12    月    31    日
                  刑事第四庭  法  官  張淑華
以上正本證明與原本無異。
如不服本判決應於收受判決後10日內向本院提出上訴書狀，並應
敘述具體理由。其未敘述上訴理由者，應於上訴期間屆滿後20日
內向本院補提理由書(均須按他造當事人之人數附繕本)「切勿逕
送上級法院」。
                              書記官  鄭嘉惠
中    華    民    國    98    年    12    月    31    日
附錄本案論罪科刑法條
中華民國刑法第320條
（普通竊盜罪、竊佔罪）
意圖為自己或第三人不法之所有，而竊取他人之動產者，為竊盜
罪，處5  年以下有期徒刑、拘役或 5 百元以下罰金。
意圖為自己或第三人不法之利益，而竊佔他人之不動產者，依前
項之規定處斷。
前二項之未遂犯罰之。

司法院資訊處製作；財團法人民間司法改革基金會備份。
